臺灣高等法院臺中分院刑事裁定　　　　100年度交抗字第539號
抗　告　人
即受處分人　 余祥瑋
上列抗告人因違反道路交通管理處罰條例聲明異議案件，不服臺
灣彰化地方法院中華民國100年6月7日所為裁定（100年度交聲字
第145號），提起抗告，本院裁定如下：
    主    文
抗告駁回。
    理    由
一、原裁定略以：本院100年度交聲字第145號裁定正本係於民國
    （下同）100年5月26日，送達至抗告人余祥瑋位於彰化縣員
    林鎮○○路○段190巷6號，因不獲會晤應受送達人本人，故
    將該文書交付與有辨別事理能力之同居人即抗告人父親代為
    收受，有本院之送達證書1紙在卷可稽，是依法該日已生送
    達之效力，則抗告人如對前開裁定不服欲提起抗告，依照上
    開說明，應自送達生效之翌日即100年5月27日起算5日，即
    至100年5月31日止為之。然抗告人卻遲至100年6月3日始向
    本院提出抗告，此有抗告狀及本院於上開抗告狀之公文收狀
    戳章在卷可參，顯已逾5日之抗告期間，是抗告人之抗告顯
    然不合法律上程式，且無從補正，爰予以裁定駁回抗告人之
    抗告云云。
二、抗告意旨略以：原審裁定（指原審100年5月23日100年度交
    聲字第145號裁定）正本係由抗告人即受處分人（下稱受處
    分人）余祥瑋之親弟弟余宗祐拿其父之印章代收，事後無告
    知本人，造成抗告人無法正確知道正確日期，而其弟弟余宗
    祐多年患有嚴重精神疾病，本身就無辨別事理能力，爰提起
    抗告，請求撤銷原裁定，更為適當之裁定云云。
三、按不服聲明異議之裁定，受處分人得為抗告；又法院受理有
    關交通事件，準用刑事訴訟法之規定，其處理辦法，由司法
    院會同行政院定之，道路交通管理處罰條例第87條第3項前
    段、第89條分別定有明文。次按受處分人或原處分機關對於
    地方法院或其分院交通法庭所為之裁定有不服者，得為抗告
    ；抗告程序除準用刑事訴訟法有關規定外，並準用前章之規
    定，道路交通事件處理辦法第24條第1項、第25條亦有明定
    。另按抗告期間，除有特別規定外，為5日，自送達裁定後
    起算；又原審法院認為抗告不合法律上之程式或法律上不應
    准許，應以裁定駁回之，刑事訴訟法第406條前段、第408條
    第1項前段分別定有明文。再按處理違反道路交通管理事件
    ，有關文書送達之程序，依行政程序法之規定，違反道路交
    通管理事件統一裁罰標準及處理細則第5條亦有明文。而行
    政程序法中對於文書送達，於應受送達人之住居所、事務所
    或營業所為之。但在行政機關辦公處所或他處會晤應受送達
    人時，得於會晤處所為之；於應送達處所不獲會晤應受送達
    人時，得將文書付與有辨別事理能力之同居人、受僱人或應
    送達處所之接收郵件人員；又送達不能依前二條規定為之者
    ，得將文書寄存送達地之地方自治或警察機關，並作送達通
    知書兩份，一份黏貼於應受送達人住居所、事務所、營業所
    或其就業處所門首，另一份交由鄰居轉交或置於該送達處所
    信箱或其他適當位置，以為送達。前項情形，由郵政機關為
    送達者，得將文書寄存於送達之郵政機關。寄存機關自收受
    寄存文書之日起，應保存3個月，行政程序法第72條第1項、
    第73條第1項、第74條亦有明文規定。
四、經查本件原審裁定（100年5月23日100年度交聲字第145號裁
    定）係於100年5月26日，送達至抗告人位於彰化縣員林鎮○
    ○路○段190巷6號即抗告人之住所地，因不獲會晤應受送達
    人本人，故將該文書交付與有辨別事理能力之同居人即抗告
    人之父余福代為收受，有原審之送達證書1紙在卷可稽（見
    原審卷第25頁），是依法該日已生送達之效力，則抗告人如
    對前開裁定不服欲提起抗告，依照前開說明，其抗告期間為
    5日，應自送達生效之翌日即100年5月27日起算5日，即至10
    0年5月31日，其抗告期間即已屆滿，惟抗告人竟遲至同年6
    月3日始向原審提出抗告，此有抗告狀及原審於上開抗告狀
    之公文收狀戳章在卷可按（見原審第26頁至第29頁），顯已
    逾法定之抗告期間。至抗告意旨雖指稱上開原審裁定係由其
    胞弟余宗祐拿其父之印章代收，而余宗祐多年患有嚴重精神
    疾病，本身無辨別事理能力，事後又未告知抗告人，造成抗
    告人無法正確知道正確日期云云。但查上開原審裁定送達至
    抗告人位於彰化縣員林鎮○○路○段90巷6號抗告人之住所地
    後，係由抗告人之父余福代為收受，且在旁註明「父代」二
    字，此有上開原審送達證書可稽，益見上開原審裁定應係由
    抗告人之父余福親自代為收受無疑。抗告人空口指稱該裁定
    係由其胞弟余宗祐拿其父之印章代收，顯屬無據。準此，上
    開原審裁定既係由抗告人之父余福代為收受，則抗告期間應
    自其父余福代為收受日（100年5月26日）之翌日即100年5月
    27日起算，其抗告期間為5日，應至100年5月31日，其抗告
    期間即已屆滿，詎抗告人竟遲至同年6月3日始向原審提出抗
    告，其抗告期間顯已逾期。是原審以抗告人之抗告顯然不合
    法律上程式，且無從補正，而予以裁定駁回，經核於法並無
    違誤。抗告人徒憑上開理由指摘原裁定不當，並無理由，應
    予駁回。
五、據上論結，應依道路交通事件處理辦法第25條、刑事訴訟法
    第412條，裁定如主文。
中    華    民    國   100    年    6     月    30    日
            刑事第八庭  審判長法  官  羅  得  村
                              法  官  簡  源  希
                              法  官  劉  榮  服
以上正本證明與原本無異。
不得再抗告。
                              書記官  江  玉  萍
中    華    民    國   100    年    7     月    1     日